# 合营方对投资企业出售或购买资产减值损失的疑惑

提问人：liuliang1987 时间：2016-10-28 10:31:22
@chenyiwei 陈版，能否百忙之中抽空看下，不知上述理解是否正确

回答人：chenyiwei
大体上如你所理解。但需要注意：该合营方A如有子公司，需编制合并报表的，则在合并报表层面还需进一步调整。参考《讲解2010 》第三章中例题 3 － 10 、 3 － 11 、 3 －12.